臺灣高等法院臺中分院刑事判決　　　　　　　　　　九十四年度上訴字第一六八號
　　上　訴　人　臺灣彰化地方法院檢察署檢察官
　　被　　　告　乙○○
右上訴人因被告違反毒品危害防制條例案件，不服臺灣彰化地方法院九十三年度訴字
第一一○六號中華民國九十三年十一月十九日第一審判決（起訴案號：臺灣彰化地方
法院檢察署九十三年度毒偵字第八九七號、第一二三三號），暨移
：台灣彰化地方法院檢察署九十三年度毒偵字第四五四四號、第四五七○號、第四六
○三號、九十四年度毒偵字第四四號、第五二六號），提起上訴，本院判決如左：
    主      文
原判決撤銷。
乙○○連續施用第一級毒品，累犯，處有期徒刑捌月；扣案之海洛因壹包（毛重約零
點柒公克）沒收銷燬之。扣案之注射針筒壹支沒收。又連續施用第二級毒品，累犯，
處有期徒刑肆月。應執行有期徒刑拾月；扣案之海洛因壹包（毛重約零點柒公克）沒
收銷燬之。扣案之注射針筒壹支沒收。
    事      實
一、乙○○前因竊盜、贓物、恐嚇取財、詐欺、施用毒品等案件，經法院裁定應執行
    有期徒刑四年七月，於民國（下同）八十六年十二月二十二日入監執行，於八十
    九年十月十三日縮短刑期假釋，嗣因另案遭撤銷假釋，再次入監執行所餘殘刑有
    期徒刑二年一月二十六日，已於九十二年十一月二十八日縮刑期滿執行完畢。又
    因施用毒品案件，經觀察、勒戒後，認有繼續施用毒品之傾向，由原審法院裁定
    施予強制戒治，於九十年十一月十四日停止戒治付保護管束出所，至九十一年三
    月四日保護管束期滿未經撤銷，視為強制戒治執行完畢，並由臺灣彰化地方法院
    檢察署檢察官於九十一年三月八日以九十一年度戒毒偵字第二三九號、第二四○
    號為不起訴處分確定。詎仍不知悔改，復在前揭強制戒治執行完畢並釋放後五年
    內，基於施用第一級毒品海洛因之概括犯意，於九十三年三月二十九日，在其位
    於彰化縣大村鄉○○村○○路六九之二十號居所內，以將海洛因摻入針筒注射之
    方式，施用第一級毒品海洛因一次；又另基於施用第二級毒品安非他命之概括犯
    意，於同日在上址居處，以將安非他命置於玻璃管內點火燃燒吸食煙氣之方式，
    施用第二級毒品安非他命一次。嗣於九十三年三月三十日十七時五十分許，為警
    持台灣彰化地方法院核發之搜索票至其上開居所查獲，並扣得注射針筒一支。乙
    ○○又承前開施用第一級毒品之概括犯意，自九十三年十月初某日起至九十三年
    十一月二十三日下午四時許止，分別在彰化縣大村鄉加油站廁所內、或其位於彰
    化縣大村鄉○○村○○路六九之二之住處房內、或其友人位於彰化縣員林鎮○○
    路○段一八四巷三十七號住處，以將海洛因摻在香煙內吸食或以將海洛因溶解於
    礦泉水中，再以針筒注入手臂靜脈或身體其他部位之方式，連續施用第一級毒品
    海洛因多次；另承前開施用第二級毒品安非他命之概括犯意，於九十三年十月二
    十三日凌晨零時三十分許往前回溯九十六小時內之某時及同年十一月二十三日採
    尿前回溯九十六小時內之某時，在不詳之地點，以不詳之方式施用第二級毒品安
    非他命二次，嗣為警分別於九十三年十月十日十四時四十分許，在彰化縣大村
    鄉○○路與中正路口查獲；於九十三年十月二十二日二十三時五十分許，在彰
    化縣員林火車站前查獲；於九十三年十一月二十三日下午六時十五分許，在其
    友人位於彰化縣員林鎮○○路○段一八四巷三十七號住處查獲，並扣得第一級毒
    品海洛因一包（毛重約○˙七公克）。
二、案經彰化縣警察局田中分局報請台灣彰化地方法院檢察署檢察官簽分偵查起訴，
    暨彰化縣警察局鹿港分局、員林分局報請台灣彰化地方法院檢察署檢察官移送本
    院併案審理。
    理      由
一、被告經本院合法傳喚無正當理由未到庭，惟右開施用第一級毒品海洛因及於九十
    三年三月二十九日施用第二級毒品安非他命之事實，業據被告乙○○分別於原審
    審理、警訊及檢察官偵訊時坦承不諱，並有注射針筒一支及第一級毒品海洛因（
    毛重約○˙七公克）扣案可資佐證；且被告歷次為警查獲時，經警採其尿液送檢
    驗結果確呈嗎啡及甲基安非他命之陽性反應，有彰化縣衛生局出具之煙毒尿液檢
    驗成績書四份及中山醫學大學附設醫院藥物濫用檢測中心出具之確認結果報告一
    份附卷可憑。被告此部分之自白與事實相符，應可採信。被告乙○○雖矢口否認
    其於九十三年十一月二十三日採尿前回溯九十六小時內之某時，有施用第二級毒
    品安非他命之犯行，惟查，被告於九十三年十一月二十三日下午六時十五分許為
    警查獲後，經警採其尿液送檢驗結果，確呈甲基安非他命之陽性反應，有九十三
    年十二月六日煙檢字第９３４１７３號煙毒尿液檢驗成績書一份在卷可稽（見九
    十三年度毒偵字第四五七○號卷第二十八頁），另被告於九十三年十月二十二日
    二十三時五十分許為警查獲後，經警採其尿液送檢驗結果，亦呈甲基安非他命之
    陽性反應，亦有彰化縣衛生局九十三年十一月一日煙檢字第９３３６０１號煙毒
    尿液檢驗成績書一份在卷可憑（見九十三年度毒偵字第四五四四號警卷第八頁）
    ，按一般人施用安非他命、海洛因後，於尿液中可檢出之時間為服用後一至四天
    ，業經行政院衛生署管制藥品管理局以九十二年三月十日管檢字第○九二○○○
    一四九五號函釋在案。又常人如未施用安非他命，其尿水中當無呈甲基安非他命
    陽性之反應，倘有施用者，約百分之七十於二十四小時內自尿中排出，約百分之
    九十於九十六小時自尿中排出，故推算施用時間距採尿時間最長可能不會超過四
    日等情，亦經行政院衛生署藥物食品檢驗局八十一年二月八日（八一）藥檢壹字
    第○○一一五六號函示甚明。準此，被告於九十三年十月二十二日二十三時五十
    分許及同年十一月二十三日下午六時十五分許為警查獲後，經警採尿送驗結果，
    既呈甲基安非他命陽性反應，則被告於九十三年十月二十三日凌晨零時三十分許
    往前回溯九十六小時內之某時及同年十一月二十三日採尿前回溯九十六小時內之
    某時，有施用安非他命之犯行應可認定。被告否認其於九十三年十一月二十三日
    採尿前回溯九十六小時內之某時有施用第二級毒品安非他命之犯行，乃事後卸責
    之詞，不足採信。又被告前因施用毒品案件，經觀察、勒戒後，認有繼續施用毒
    品之傾向，由原審法院裁定施予強制戒治，於九十年十一月十四日停止戒治付保
    護管束出所，至九十一年三月四日保護管束期滿未經撤銷，視為強制戒治執行完
    畢，並由臺灣彰化地方法院檢察署檢察官於九十一年三月八日以九十一年度戒毒
    偵字第二三九號、第二四○號為不起訴處分確定，亦有臺灣彰化地方法院檢察署
    刑案資料查註紀錄表、臺灣高等法院被告全國前案紀錄表及上開不起訴處分書附
    卷可據。綜上所述，本件事證明確，被告右揭犯行，洵堪認定，應予依法論科。
二、核被告所為，係犯毒品危害防制條例第十條第一項之施用第一級毒品罪及同條例
    第十條第二項之施用第二級毒品罪。被告供施用而分別持有第一、二級毒品之低
    度行為，應為施用第一、二級毒品之高度行為所吸收，不另論罪。其先後多次施
    用第一、二級毒品犯行，各自時間緊接，分別觸犯同一罪名，顯係基於概括犯意
    為之，應各論以連續犯，並皆加重其刑。被告自九十三年十月初某日起至九十三
    年十一月二十三日下午四時許止之施用第一級品海洛因之犯行，及於九十三年十
    月二十三日凌晨零時三十分許往前回溯九十六小時內之某時及同年十一月二十三
    日採尿前回溯九十六小時內之某時施用第二級毒品安非他命之犯行，雖未據起訴
    ，然此部分犯行與已起訴且經認定有罪部分，有連續犯裁判上一罪之關係，為起
    訴效力所及，本院自得併予審究。被告前開施用第一級毒品與施用第二級毒品犯
    行，犯意各別，行為互殊，犯罪構成要件不同，應予分論併罰。又被告前曾因恐
    嚇取財等案件，經法院裁定應執行有期徒刑四年七月，於八十六年十二月二十二
    日入監執行，於八十九年十月十三日縮短刑期假釋，嗣因另案遭撤銷假釋，再次
    入監執行所餘殘刑有期徒刑二年一月二十六日，已於九十二年十一月二十八日縮
    刑期滿執行完畢，此有臺灣彰化地方法院檢察署刑案資料查註紀錄表、臺灣高等
    法院被告全國前案紀錄表在卷可稽，其於五年內再犯有期徒刑以上之前揭施用第
    一、二級毒品罪，應依刑法第四十七條之規定論以累犯，並加重其刑。
三、原審認被告罪證明確而予論科，固非無見，惟查原審未及審酌被告自九十三年十
    月初某日起至九十三年十一月二十三日下午四時許止之施用第一級品海洛因之犯
    行，及於九十三年十月二十三日凌晨零時三十分許往前回溯九十六小時內之某時
    及同年十一月二十三日採尿前回溯九十六小時內之某時施用第二級毒品安非他命
    之犯行（即九十三年度毒偵字第四五四四號、第四五七○號、第四六○三號移送
    併辦部分），尚有未洽，檢察官上訴據此指摘原審判決不當，為有理由，應由本
    院將原審判決撤銷予以改判。爰審酌被告犯罪之動機、目的、施用毒品係自戕身
    心，且前業因施用毒品，經送觀察、勒戒及強制戒治後，獲寬典予以不起訴處分
    確定，猶不知悔改，竟又一再施用第一、二級毒品，顯乏禁絕毒害之決心，其犯
    後僅坦承部分犯行、態度尚非良好等一切情狀，分別量處如主文第二項所示之刑
    ，並定其應執行之刑，以示懲儆。至扣案之海洛因一包（毛重約○˙七公克），
    係第一級毒品，不問屬於被告與否，應依毒品危害防制條例第十八條第一項前段
    之規定諭知沒收銷燬之，另扣案之注射針筒一支，係被告所有供其施用第一級毒
    品海洛因所用之工具，已據被告於原審審理時供明無誤，爰依刑法第三十八條第
    一項第二款之規定，併予宣告沒收。
四、臺灣彰化地方法院檢察署移送併案審理意旨（九十四年度毒偵字第四四號、第五
    二六）另略以：乙○○基於概括之犯意，自九十三年十一月中旬之某日起，至同
    年十二月二十二日止，在其位於彰化縣大村鄉○○村○○路六九之二號住所等處
    ，連續施用第一級毒品洛因多次。另基於施用第二級毒品安非他命之犯意，於九
    十三年十二月四日為警採尿之前四日內某時及同年月二十二日或前四日內之不詳
    時間，在不詳地點，施用第二及安非他命二次，嗣分別於同年十二月三日晚間十
    一時十分許及十二月二十二日十八時二十分許為警查獲，經採集其尿液送驗後，
    結果均呈嗎啡及甲基安非他命陽性反應，因認被告涉犯毒品危害防制條例第十條
    第一項之施用第一級毒品及第二項之施用第二級毒品罪嫌，且與前開論罪科刑部
    分有連續犯關係，應併予審究云云。惟查本件被告於九十三年十二月三日晚間十
    一時十分許及十二月二十二日十八十二十分許為警查獲後所採尿液，經送驗後，
    結果雖均呈嗎啡及甲基安非他命陽性反應，惟此僅能證明被告於前開查獲之日或
    前四日內某時確有施用第一級毒品海洛因及第二級毒品安非他命之事實，至移送
    意旨所指被告自九十三年十一月中旬之某時起至查獲之日連續施用第一級毒品海
    洛因犯行之部分，雖經被告自白，然並無其他證據足資佐證，尚難僅憑被告唯一
    自白，即遽認被告於上開期間，有施用毒品犯行。是併案意旨認，被告另自九十
    三年十一月中旬之某時起，有連續施用第一級毒品犯行，顯無法證明，難認與本
    件起訴部分，有連續犯裁判上一罪關係。又被告於原審審理時，已明確為認罪之
    陳述，足認被告對其施用毒品之犯行已有悔意，其於原審法院九十三年十一月十
    九日宣判後，於九十三年十二月四日為警採尿之前四日內某時及同年月二十二日
    或前四日內之不詳時間，再犯之施用毒品之犯行，尚難認係基於同前之概括犯意
    為之，此部分亦不能認與前開論罪科刑部分有連續犯裁判上一罪之關係，即非起
    訴效力所及，本院依法尚不得併予審究，應退回原偵查機關另依法處理，附此
    明。
五、被告經合法傳喚，無正當理由不到庭，爰不待其陳述逕行判決。
六、據上論斷，應依刑事訴訟法第三百七十一條、第三百六十九條第一項前段、第三
    百六十四條、第二百九十九條第一項前段、毒品危害防制條例第十條第一項、第
    二項、第十八條第一項，刑法第十一條前段、第五十六條、第四十七條、第五十
    一條第五款、第三十八條第一項第二款，判決如主文。
本案經檢察官甲○○到庭執行職務。
中      華      民      國　    九十四     年     三      月     一 　　日
                                臺灣高等法院臺中分院刑事第六庭
                                      審判長法　官　李  文  雄
                                      　　　法  官　邱　顯　祥
                                      　　　法　官　劉　連　星
右正本證明與原本無異。
施用第一級毒品部分得上訴。
施用第二級毒品部分不得上訴。
如不服本判決應於收受送達後十日內向本院提出上訴書狀，其未敘述上訴之理由者並
得於提起上訴後十日內向本院補提理由書（均須按他造當事人之人數附繕本）。
　　　　　　　　　　　　　　　　　　　　　　書記官  陳  秀  真
中      華      民      國　    九十四     年     三      月     二 　　日
附錄法條：
毒品危害防制條例第十條第一項、第二項：
施用第一級毒品者，處六月以上五年以下有期徒刑。
施用第二級毒品者，處三年以下有期徒刑。
          　　　　　　　　　　　　　　　　　　　　　　　　　　　　　　　Ｒ
